CURRICULUM VITAE

CRISTIAN DE SOUZA BATISTA

30 anos, solteiro, brasileiro Rua Álvaro Chaves, 356 Apartamento 303-A Pelotas - RS - CEP 96.010-760

Tel.: (51) 8262 1320

E-mail: cristianbat@gmail.com ou cristiansouzabatista@hotmail.com

OBJETIVO: Atuar no setor agronômico

QUALIFICAÇÕES

Possuo experiência com rotinas técnico-administrativas a campo e em escritório, boa capacidade organizacional, bem como, vivência na área de vendas e habilidades de negociação. Demonstro seriedade e profissionalismo no ambiente de trabalho, desembaraço e facilidade de comunicação, além de gosto pelo trabalho em equipe, e sólidos conhecimentos na área de formação.

FORMAÇÃO ACADÊMICA

Engenheiro Agrônomo – Formado pela Universidade Federal de Pelotas - UFPel 2012.

Classificador oficial de produtos Vegetais (ARROZ e SOJA) MAPA – UFPel 2015.

HISTÓRICO PROFISSIONAL

03.2014 – Até agora – Consultor de Projetos e vistorias - Engenheiro Agrônomo e consultor, com atuação na realização de projetos técnicos de financiamentos para crédito rural e vistorias.

08.2013 – 02.2014 – Líder Projetos Técnicos Ltda. – Pelotas/RS – Responsável técnico da empresa Líder Projetos Técnicos Ltda. Atuação na realização de projetos de financiamentos vinculados a operações de crédito rural, com as principais agências bancárias do País (Banco do Brasil, Caixa Econômica Federal, Santander, Sicredi...) e agências de fomento como BRDE e BADESUL. Responsável pela realização dos dossiês necessários a realização dos projetos de Investimento, Custeios, EGF e outras linhas de crédito do agronegócio. Realização de visitas técnicas aos produtores rurais para apresentação e recomendações de linhas de investimento, além de recomendações técnicas de adubação e calagem, emissão de laudos de avaliação e vistoria de imóveis rurais, máquinas e equipamentos agrícolas, mapeamentos da propriedade a ser beneficiada, indicação de produtos dos parceiros de negócios como: seguros, adubos, sementes... Além de realizar avaliação de garantias, levantamento patrimonial, histórico e projeções de produção; dentre outras atividades.

06.2013 - 08.2013 - Plus Engenharia e Construções Ltda. - Camaquã/RS - Encarregado de gerenciar o escritório de engenharia da empresa nas obras do Shopping Pelotas na cidade de Pelotas - RS durante o período das obras. Responsável pela organização e execução das planilhas de custo da obra, compra de materiais e estocagem, fiscalização do uso de EPIs, comunicação entre administração do Shopping e a empresa construtora.

02.2013 – 06.2013 – Engeplus Engenharia e Consultoria LTDA. – Porto Alegre/RS – Responsável técnico da empresa. Trabalhos nas áreas de fiscalização da obra de construção do canal de irrigação Sistema Velhaco no município de Arambaré RS. Responsável pelo mapeamento de propriedades e levantamento de seus respectivos sistemas de irrigação, para futuras conexões com os canais de irrigação principais que estão sendo construídos junto a ERS-350. Responsável pelo contato direto e cadastramento dos proprietários junto à empresa (AUD) que administrará o canal e a distribuição da água nas propriedades. Atuação na modificação dos projetos junto à construção do canal de irrigação principal e fiscalização da obra de construção do mesmo. Responsável pela identificação de possíveis problemas de campo e a recomendação técnica para seu enquadramento.

12.2011 - 06.2012 - PGD Engenharia Rural - Camaquã/RS - Estágio de Conclusão do curso Superior de Agronomia, realizado na Cidade de Camaquã, tendo como foco principal o acompanhamento da produção Arroz irrigado bem como suas novas tecnologias, além de acompanhar e integrar equipe de georreferenciamento, bem como, verificar e acompanhar lavouras de soja, milho e arroz para a emissão de laudos técnicos e vistorias de lavouras. Participação em diversos dias de campo, tendo como foco, o conhecimento das novas tecnologias de produção e de novas cultivares de Soja e Arroz e suas potencialidades na região.

03.2008 - 09.2008 - Universidade Federal de Pelotas - UFPel - Estagiário do Departamento de Fitotecnia - Sistema de Produção de Sementes - Realização de testes e avaliações relacionadas a análise da qualidade fisiológica das sementes, testes de germinação, testes de envelhecimento acelerado, testes de frio, condutividade elétrica, análise da atividade enzimática, dentre outras avaliações.

03.2009 - 09.2009 - Universidade Federal de Pelotas - UFPel - Estagiário do Departamento de Fitotecnia - Sistema De Produção de Forrageiras - Realização de Avaliações a campo das características morfológicas de Azevém e Trevo branco consorciados e do seu comportamento no pastejo.

03.2010 – 09.2011 - Universidade Federal de Pelotas – UFPel - Estagiário do Departamento de Tecnologia Agroindustrial – Laboratório de Grãos – Realização de classificação de grãos de Soja, milho, trigo, arroz, dentre outros; avaliando suas características intrínsecas e extrínsecas, tendo por objetivo auxiliar os trabalhos de pesquisas da pós graduação.

03.2004 - 03.2007 - Empresa NTC - Camaquã/RS - Área administrativa do setor varejista. Experiência em coordenação de equipe, administração na área de Custos, envolvendo os setores de Estoque, Orçamentos, Fiscal, Faturamento, Recebimento de materiais, Contas a Pagar e Receber, bem como a elaboração de relatórios gerenciais e relatórios de inventários físicos. Atuação na área de vendas dentro e fora do estabelecimento e organização de eventos, feiras e promoções.

CURSOS, SEMINÁRIOS

- Workshop de Manejo Fitossasnitário da Soja 2013 UFPel
- Curso livre Gestão Ambiental e Recursos Hídricos 2014 IPED
- Curso de Classificadores Oficiais de Produtos Vegetais MAPA Mód. Legislação UFPel 2015
- Curso de Classificadores Oficiais de Produtos Vegetais MAPA Módulo Arroz UFPel
 2015
- Curso de Classificadores Oficiais de Produtos Vegetais MAPA Módulo Soja UFPel 2015

IDIOMAS

Espanhol – Leitura e interpretação de textos

Inglês - Intermediário

INFORMÁTICA

Pacote Office e Internet; Curso de Montagem, configuração e manutenção de computadores, conhecimentos em ferramentas ERP e CRM.

OUTRAS FERRAMENTAS E SOFTWARES

GPS; Global Mapper; AutoCAD; Google Earth Pro; Power point